bg-BG: Стил на шнура на тапите за уши: С кабел; Сваляем шнур; Без шнур; Други
ro-RO: Tip cablu dopuri auriculare: Cu fir; Șnur detașabil; Fără șnur; Altele
nb: Øreproppsnortype: Kablet; Avtakbar snor; Uten snor; Annet
th: รูปแบบสายที่อุดหู: มีสาย; สายถอดได้; ไม่มีสาย; อื่นๆ
ko: 귀마개 코드 스타일: 유선; 탈착식 코드; 코드 없음; 기타
zh-TW: 耳塞繩樣式: 有線的; 可拆卸線; 無線; 其他
pl: Rodzaj sznurka zatyczek do uszu: Przewodowy; Z odpinanym sznurkiem; Bez sznurka; Inne
es: Estilo de cordón del tapón para los oídos: Con cable; Cordón desmontable; Sin cordón; Otros
hr-HR: Stil vezice čepića za uši: S kabelom; S odvojivom vrpcom; Bez vrpce; Ostalo
tr: Kulak tıkacı kordon stili: Kablolu; Çıkarılabilir kordon; Kordonsuz; Diğer
fi: Korvatulpan nauhan tyyli: Johdollinen; Irrotettava naru; Naruton; Muu
sk-SK: Štýl šnúrky chráničov uší: Drôtový; S odnímateľnou šnúrkou; Bez šnúrky; Iné
it: Stile del cordino del tappo per le orecchie: Con filo; Cordino staccabile; Senza cordino; Altro
ru: Стиль шнура берушей: Проводной; Со съемным шнуром; Без шнура; Другой
de: Ohrstöpsel-Schnurstil: Mit Kabel; Abnehmbare Kordel; Ohne Kordel; Sonstiges
sl-SI: Slog vrvice čepka za ušesa: Žični; Z odstranljivo vrvico; Brez vrvice; Drugo
pt-BR: Estilo do cordão do protetor auricular: Com fio; Cordão removível; Sem cordão; Outro
el: Στυλ κορδονιού ωτασπίδων: Με σύρμα; Αποσπώμενο κορδόνι; Χωρίς κορδόνι; Άλλο
fr: Style de cordon des bouchons d’oreilles: Avec fil; Cordon détachable; Sans cordon; Autre
vi: Kiểu dây nút tai: Có dây; Dây có thể tháo rời; Không dây; Khác
pt-PT: Estilo do cordão do tampão para ouvido: Com fios; Cordão destacável; Sem cordão; Outro
sv: Öronproppssnörets stil: Trådbunden; Avtagbar snodd; Utan snodd; Övrigt
hu: Füldugó zsinór stílusa: Kábeles; Levehető zsinór; Zsinór nélküli; Egyéb
ja: 耳栓コードスタイル: コード付き; 取り外し可能コード; コードなし; その他
en: Earplug cord style: Corded; Detachable cord; Uncorded; Other
cs: Styl šňůrky špuntů do uší: S kabelem; S odnímatelnou šňůrkou; Bez šňůrky; Jiné
lt-LT: Ausų kamštelių virvelės stilius: Laidinis; Nuimama virvelė; Be virvelės; Kita
nl: Oordopkoordstijl: Bedraad; Afneembaar koord; Zonder koord; Andere
da: Ørepropsnortype: Med ledning; Aftagelig snor; Uden snor; Andet
zh-CN: 耳塞绳样式: 有线; 可拆卸绳; 无绳; 其他